KENANI MOHAMED

24ANS

RECHERCHE D'ALTERNANCE CONCEPTEUR DESIGNER UI

EXPERIENCES

2023 - 2024

CFA ANAFE

Apprentis Concepteur Designer UI

Création de charte graphique Création de contenu Création de Site Web

2022 - 2023

Welcoming Solutions

、Concepteur - Designer

Création de charte graphique Création de logo et flyers Motion Design

2022 - 2023

Agence Charlestown

Hôte d'accueil

Agence nationale de l'habitat Van Cleef & Arpels Speedy

2021 - 2023

à domicile

Streaming/création de contenu Web

Animer des Stream Création de contenu vidéo Montage photo et vidéo

2020 - 2021

Société WIKI Kairouan (Tunisie)

Technicien poste de travail

Accueillir les clients et les prendre en charge Changer les pièces et installations des systèmes d'exploitations



PROFIL PERSONNEL

En 2eme Année pour le titre professionnel concepteur designer UI, passionné par le domaine de l'informatique et le design, je souhaite approfondir mes connaissances en informatique acquises en autodidacte et durant mon parcours scolaire. Je suis motivé à améliorer mon apprentissage et à acquérir de l'expérience de travail pour faire du Web Design mon métier.

COMPETENCES

H A R DS k i I I SIllustrator $\bigstar \bigstar \bigstar \bigstar \bigstar$ After Effect $\bigstar \bigstar \bigstar \bigstar \bigstar$ Photoshop $\bigstar \bigstar \bigstar \bigstar \bigstar$ Premiere pro $\bigstar \bigstar \bigstar \bigstar \bigstar$

SOFT SKILLS

Curiosité

Autonomie

HTML / CSS

Écoute active

Savoir communiquer

Motivé

LANGUES

Anglais ★★★★ Arabe ★★★★

COORDONNÉES

- **O**7.60.17.05.05
- **4** Rue des Morands, Neuily plaisance 93360
- Kenanimohamed@yahoo.com

EXPERIENCES

2019 - 2020

à domicile (Tunisie)

Cours de soutiens scolaires

Cours de soutiens (Français - Anglais) niveau primaire

2019 - 2020

Burger & shake Toulon

Equipier polyvalent

Gérer la caisse , servir les clients , préparer les commandes

2018 - 2019

Croissant rouge bénévolat (Tunisie)

 Participation à des campagnes de sensibilisation à la santé des sans abris en Tunisie .
 Visite et aide aux familles isolées dans les villages .

2018

Stage dans une imprimerie (Tunisie)

Création d'affiches publicitaires et emballages d'entreprises

Création de logos

EDUCATION

• 2022-2023::École Privée Arts Appliqués ANAFE Titre Professionel CDUI

• 2021-2022 : Université Sorbonne Nouvelle Licence en littérature-mineure information communication

• 2020-2021 : Université Paris 8 Licence en LLCER-EEI

2018-2019 : Lycée Ibn Al Jazzar (Tunisie)

Baccalauréat Lettre

COORDONNÉES

- **©** 07.60.17.05.05
- 4 Rue des Morands, Neuily plaisance 93360
- Kenanimohamed@yahoo.com